bg-BG: Тип каишка за ръчно гребло: Регулируеми каишки; Регулируеми тръбни каишки; Еластични каишки; Каишки за пръсти; Маншети с велкро; Свалящи се каишки; Силиконови каишки; Без каишки; Тръбни каишки; Каишки за китка; Друго
en: Hand paddle strap type: Adjustable straps; Adjustable tubing straps; Elastic straps; Finger straps; Hook-and-loop cuffs; Removable straps; Silicone straps; Strapless; Tubing straps; Wrist straps; Other
vi: Loại dây đeo tay bảo vệ: Dây đai có thể điều chỉnh; Dây ống có thể điều chỉnh; Dây đai co giãn; Dây đeo ngón tay; Băng gai dính cổ tay; Dây đai tháo rời; Dây đai silicone; Không dây; Dây ống; Dây đeo cổ tay; Khác
ja: ハンドパドルストラップタイプ: 調節可能ストラップ; 調節可能チューブストラップ; ゴムストラップ; フィンガーストラップ; 面ファスナーカフス; 取り外し可能ストラップ; シリコンストラップ; ストラップなし; チューブストラップ; リストストラップ; その他
lt-LT: Rankinės plaukimo mentelės dirželio tipas: Reguliuojami dirželiai; Reguliuojami vamzdeliniai dirželiai; Elastiniai dirželiai; Pirštų dirželiai; Rankogaliai su lipukais; Nuimami dirželiai; Silikoniniai dirželiai; Be dirželių; Vamzdeliniai dirželiai; Riešo dirželiai; Kita
es: Tipo de correa de remo de mano: Correas ajustables; Correas tubulares ajustables; Correas elásticas; Correas para los dedos; Puños de cierre autoadherente; Correas extraíbles; Correas de silicona; Sin correas; Correas tubulares; Correas para las muñecas; Otro
de: Typ des Handpaddelriemens: Verstellbare Riemen; Verstellbare Schlauchriemen; Elastische Riemen; Fingerriemen; Klettbandmanschetten; Abnehmbare Riemen; Silikonriemen; Ohne Riemen; Schlauchriemen; Handgelenkriemen; Sonstige
zh-TW: 手蹼綁帶類型: 可調式綁帶; 可調式管狀綁帶; 彈性綁帶; 手指綁帶; 魔鬼氈袖口; 可拆卸綁帶; 矽膠綁帶; 無綁帶; 管狀綁帶; 手腕綁帶; 其他
hu: Kézi evezőpánt típusa: Állítható pántok; Állítható csőpántok; Gumis pántok; Ujjpántok; Tépőzáras mandzsetták; Levehető pántok; Szilikon pántok; Pánt nélküli; Csőpántok; Csuklópántok; Egyéb
zh-CN: 手划桨绑带类型: 可调节绑带; 可调节管状绑带; 弹性绑带; 手指绑带; 魔术贴袖口; 可拆卸绑带; 硅胶绑带; 无绑带; 管状绑带; 腕带; 其他
pl: Typ paska łapki pływackiej: Regulowane paski; Regulowane paski rurkowe; Elastyczne paski; Paski na palce; Mankiety na rzep; Odpinane paski; Paski silikonowe; Bez pasków; Paski rurkowe; Paski na nadgarstek; Inne
ro-RO: Tipul curelei pentru paletă manuală: Curele ajustabile; Curele tubulare ajustabile; Curele elastice; Curele pentru degete; Manșete cu scai; Curele detașabile; Curele din silicon; Fără curele; Curele tubulare; Curele pentru încheietură; Altele
fi: Käsiräpylän hihnatyyppi: Säädettävät hihnat; Säädettävät putkihihnat; Joustavat hihnat; Sormihihnat; Tarranauhat; Irrotettavat hihnat; Silikonihihnat; Hihnaton; Putkihihnat; Rannehihnat; Muu
tr: El paleti kayış tasarımı: Ayarlanabilir kayışlar; Ayarlanabilir tüp kayışlar; Elastik kayışlar; Parmak kayışları; Cırt cırtlı manşetler; Çıkarılabilir kayışlar; Silikon kayışlar; Askısız; Tüp kayışlar; Bilek kayışları; Diğer
pt-BR: Remo de mão tira tipo: Tiras ajustáveis; Tiras tubulares ajustáveis; Tiras elásticas; Tiras para os dedos; Fecho de contato; Tiras removíveis; Tiras de silicone; Sem tiras; Tiras tubulares; Tiras de pulso; Outro
ko: 핸드 패들 스트랩 타입: 조절식 스트랩; 조절식 튜빙 스트랩; 탄성 스트랩; 손가락 스트랩; 벨크로 커프; 탈착식 스트랩; 실리콘 스트랩; 스트랩 없음; 튜빙 스트랩; 손목 스트랩; 기타
el: Τύπος ιμάντα για paddle στο χέρι: Ρυθμιζόμενοι ιμάντες; Ρυθμιζόμενοι σωληνωτοί ιμάντες; Ελαστικοί ιμάντες; Ιμάντες δαχτύλων; Μανσέτες με σκρατς (hook-and-loop); Αφαιρούμενοι ιμάντες; Ιμάντες σιλικόνης; Χωρίς ιμάντα; Σωληνωτοί ιμάντες; Ιμάντες καρπού; Άλλο
fr: Type de sangle de la plaquette de natation: Sangles ajustables; Sangles tubulaires ajustables; Sangles élastiques; Sangles pour les doigts; Poignets à fermeture auto-agrippante; Sangles amovibles; Sangles en silicone; Sans sangles; Sangles tubulaires; Sangles de poignet; Autre
nb: Håndpadlestropptype: Justerbare stropper; Justerbare slangestropper; Elastiske stropper; Fingerstropper; Borrelåsmansjetter; Avtagbare stropper; Silikonstropper; Stroppeløs; Slangestropper; Håndleddsstropper; Annet
pt-PT: tipo de pega de remo de mão: Alças ajustáveis; Alças tubulares ajustáveis; Alças elásticas; Alças para dedos; Punhos autoaderentes; Alças amovíveis; Alças de silicone; Sem alças; Alças tubulares; Alças de pulso; Outro
hr-HR: Vrsta trake za ručno veslo: Podesivi remeni; Podesivi cjevasti remeni; Elastični remeni; Remeni za prste; Manžete na čičak; Uklonjivi remeni; Silikonski remeni; Bez remena; Cjevasti remeni; Remeni za zapešće; Ostalo
th: สายรัดแบบพายมือ: สายรัดปรับได้; สายรัดแบบท่อปรับได้; สายรัดยืดหยุ่น; สายรัดนิ้ว; แถบตีนตุ๊กแก; สายรัดถอดได้; สายรัดซิลิโคน; ไม่มีสายรัด; สายรัดแบบท่อ; สายรัดข้อมือ; อื่นๆ
da: Type af rem til håndpadle: Justerbare stropper; Justerbare rørstropper; Elastiske stropper; Fingerstropper; Burrebåndsmanchetter; Aftagelige stropper; Silikonestropper; Uden stropper; Rørstropper; Håndledsstropper; Andet
it: Tipo di cinturino per paletta: Cinghie regolabili; Cinghie tubolari regolabili; Cinghie elastiche; Cinghie per dita; Polsini a strappo; Cinghie rimovibili; Cinghie in silicone; Senza cinghie; Cinghie tubolari; Cinghie da polso; Altro
sk-SK: Typ popruhu pre ručnú páčku: Nastaviteľné popruhy; Nastaviteľné hadičkové popruhy; Elastické popruhy; Popruhy na prsty; Manžety so suchým zipsom; Odnímateľné popruhy; Silikónové popruhy; Bez popruhov; Hadičkové popruhy; Popruhy na zápästie; Iné
cs: Typ pásku plaveckých pacek: Nastavitelné pásky; Nastavitelné hadičkové pásky; Elastické pásky; Pásky na prsty; Manžety se suchým zipem; Odnímatelné pásky; Silikonové pásky; Bez pásek; Hadičkové pásky; Pásky na zápěstí; Jiné
sv: Typ av rem för handpaddlar: Justerbara remmar; Justerbara slangremmar; Elastiska remmar; Fingerremmar; Kardborremuddar; Avtagbara remmar; Silikonremmar; Utan remmar; Slangremmar; Handledsremmar; Övrigt
nl: Handpaddle band type: Verstelbare riemen; Verstelbare buisriemen; Elastische riemen; Vingerriemen; Klittenbandmanchetten; Afneembare riemen; Siliconen riemen; Strapless; Buisriemen; Polsriemen; Overig
sl-SI: Vrsta traku za ročno veslo: Nastavljivi trakovi; Nastavljivi cevasti trakovi; Elastični trakovi; Trakovi za prste; Manšete na ježka; Odstranljivi trakovi; Silikonski trakovi; Brez trakov; Cevasti trakovi; Zapestni trakovi; Drugo
ru: Тип ремня для лопаток: Регулируемые ремешки; Регулируемые трубчатые ремешки; Эластичные ремешки; Ремешки для пальцев; Манжеты на липучках; Съемные ремешки; Силиконовые ремешки; Без ремешков; Трубчатые ремешки; Ремешки для запястий; Другое